# 三年申报期后对赌条款解除

提问人：wangba2500 时间：2021-08-02 11:41:00
描述： 1 、 2019 年投资机构增资入股，并签署了对赌条款约定投资机构具有回售权，如两年内未上市可以要求公司/控股股东以10%收益回购股份，根据相关规定，应当确认为金融负债
2 、三年申报期（ 2018 年-2020年），期后第一个月（ 2021 年 1 月）对赌协议解除（董事会批准报出日之前）
疑问：
2019 年末是否应该按照金融工具准则确认金融负债？
还是将三年申报期作为整体，基于批准报出前相关对赌协议已解除报告期内均不确认金融负债？

回答人：chenyiwei
期后回购协议的解除属于资产负债表日后非调整事项，故在整个申报期内，该笔款项均应确认为金融负债（长期应付款）并按合同约定的回购利率确认利息支出，相应增加该项负债的账面价值。